# 已超额亏损的公司处置时怎么处理

提问人：xiaoguo 时间：2015-10-28 15:58:43
请教陈版，我公司投资一个公司，持有对方30%股权，采用权益法核算，目前已经发生超额亏损，如果此时处置或者对方清算，账面未确认的超额亏损是否需要在转让时或清算时体现？

回答人：chenyiwei
假设你公司没有对被投资公司承担超出《公司法》规定的股东对公司的有限责任的额外责任，即长期股权投资账面价值减记至零为止，则由于转让价格不可能为负数，对方清算时你公司也不用再追加额外的出资，所以账面未确认的超额亏损不会在转让时或清算时体现为对损益的影响。